臺灣高等法院臺南分院刑事裁定　　　　　　九十三年度抗字第一四號　　　　Ｇ
　　　抗　告　人
　　　即受刑人　　甲　○　○
右列抗告人因聲請定其應執行刑案件，不服臺灣台南地方法院中華民國九十三年三月
十二日裁定（九十三年度聲字第三四二號）提起抗告，本院裁定如左：
      主      文
抗告駁回。
      理      由
一、本件抗告意旨略以：抗告人所犯之公共危險罪及偽造文書等案件，均經判決確定
    在案。抗告人對自己酒後駕車行為深表悔意，惟因抗告人實無法克制自己飲酒習
    慣，乃自行前往就醫，盼望能戒酒成功，茲因抗告人家中尚有年老雙親待養，及
    三位就學中之小孩，每月固定開銷龐大，經濟負擔沈重，加上抗告人目前仍在醫
    院就醫治療中，原審定應執行刑之易科罰金數額過高，抗告人實無法籌措繳納，
    屆時恐將面臨入獄服刑之結果，對個人家庭均有不可預測之影響，為此懇請撤銷
    原裁定，酌量減輕應執行刑云云。
二、按裁判確定前犯數罪者，併合處罰之。宣告多數有期徒刑者，於各刑中之最長期
    以上，各刑合併之刑期以下，定其刑期。數罪併罰，有二裁判以上者，依第五十
    一條之規定，定其應執行刑。又犯最重本刑為五年以下有期徒刑以下之刑之罪，
    而受六個月以下有期徒刑或拘役之宣告，因身體、教育、職業、家庭之關係或其
    他正當事由，執行顯有困難者，得以一元以上三元以下折算一日，易科罰金。但
    確因不執行所宣告之刑，難收矯正之效，或難以維持法秩序者，不在此限。刑法
    第五十條、第五十一條第五款、第五十三條、第四十一條第一項定有明文。另依
    罰金罰鍰提高標準條例第二條規定：依刑法第四十一條易科罰金或第四十二條第
    二項易服勞役者，均就其原定數額提高為一百倍折算一日；法律所定罰金數額未
    依本條例提高倍數，或其處罰法條無罰金刑之規定者，亦同。
三、查本件抗告人於九十一年五月廿四日犯公共危險罪，經台灣台南地方法院台南簡
    易庭於九十一年八月三十日以九十一年度南交簡字第一０一八號刑事簡易判決，
    判處有期徒刑三月，如易科罰金以三百元折算一日確定。又於九十一年六月十一
    日犯偽造文書罪，經同法院台南簡易庭於九十二年十二月十一日以九十二年度南
    簡字第一三００號刑事簡易判決，判處有期徒刑四月，如易科罰金以三百元折算
    一日確定，有該二判決在卷足稽。是本件前案判決確定日為九十一年九月廿六日
    ，而後案犯罪時間在判決確定前，原審依檢察官聲請定其應執行刑為有期徒刑六
    月，如易科罰金以三百元折算一日，係二刑合併之刑期（即七月）以下，揆之前
    揭規定，尚無不合，抗告意旨以定應執行刑及罰金過高云云，於法難認有據，為
    無理由，應予駁回。
四、依刑事訴訟法第四百十二條，裁定如主文。
中    華    民    國      九十三      年      四      月      二十七    日
                                  臺灣高等法院臺南分院刑事第五庭
      審判長法官  楊    明    章
                                            法官  顏    基    典
                                            法官  沈    揚    仁
右正本證明與原本無異。
不得再抗告。
                                      法院書記官  李    梅    菊
中    華    民    國      九十三      年      四      月      二十八    日
